Víctor Marrero Carrillo

Desarrollador Full Stack

Desarrollador graduado en los ciclos formativos de grado superior de Desarrollo de aplicaciones web y multiplataforma. Experiencia previa en el sector. Centrado en soluciones eficaces y con una interfaz amigable para el usuario. Con proyectos autónomos.

Experiencia

Desarrollador Full Stack en Ashotel

mar. 2023 - may. 2023 · Santa Cruz de Tenerife - Asociación hotelera

- Desarrollo y actualización de páginas web en WordPress con backend en PHP mejorando la experiencia de usuario.
- Automatización de tareas mejorando la productividad de mis compañeros utilizando TypeScript para crear automatizaciones en Excel y Microsoft Power Automate con el fin de simplificar procesos internos.
- Adopción del rol de líder durante el desarrollo de un Producto Mínimo Viable (MVP) en Power Apps, con el objetivo de realizar una optimización de tareas y aumento de la eficiencia operativa en la empresa.

Desarrollador Mobile en CENTRO DE INFORMÁTICA Y ANÁLISIS DE CANARIAS SL

mar. 2022 - may. 2022 · Santa Cruz de Tenerife - Consultoría

- Optimización de la velocidad y eficiencia de las listas desplegables en nuestra aplicación mediante técnicas de carga, lazy load y almacenamiento en caché.
- Adopción del rol de líder en la creación exitosa de una nueva sección de la aplicación, creando nuevas funciones a esta.

Educación

Desarrollo de aplicaciones web en César Manrique Formación Profesional

sept. 2022 - jun. 2023

Desarrollo de aplicaciones multiplataforma en César Manrique Formación Profesional

sept. 2020 - jun. 2022

Habilidades

Lenguajes: JavaScript - Java - Python - C# - PHP - HTML5 - CSS3 - SQL

Frameworks: React - .Net - Spring - Tailwind CSS - Bootstrap

Herramientas: Git - GitHub - Postman - Docker - VS Code

Idiomas

Español y Inglés - Enlace al certificado de inglés